# 电商平台直接扣减手续费时的收入确认

提问人：gulgdx 时间：2021-07-16 08:05:06
陈老师您好：
C生产企业中标了A公司的设备采购项目，B是国家电网下属的电商平台，该项目要求B电商平台作为该中标结果的履约平台。具体交易方式约定为：C生产企业中标A公司项目后，A公司与B电商平台、B电商平台与C生产企业据此建立买卖关系。A公司在B电商平台上向B平台下达采购订单，B平台实时将订单（扣除折扣后）传递给C生产企业，A公司与B电商平台的买卖合同和B电商平台与C生产企业的买卖合同同时成立并生效，采购订单即买卖合同关系的证明文件，设备方面，由C生产企业直接向A公司发货并履约。
C生产企业同意在中标价格（订单价格）的基础上给予B电商平台1%的折扣，该部分折扣在B电商平台向C生产企业付款时直接扣除，C生产企业按折扣后的金额开具发票给B电商平台，B电商平台按中标价格（订单价格）开票给A企业。
请问：（ 1 ）此种交易情况下，C生产企业是按开票金额确认收入，还是按中标价格确认收入，并将1%的折扣金额确认为销售费用？
（ 2 ）如果按中标价格确认收入，但根据合同约定的实际开票金额小于中标价格，销项税是否仍应按开票金额确认，而中标价格只是会计上用于确认收入的一种方式？谢谢了！

回答人：chenyiwei
本案例中，B平台是代理人，C的客户是A而不是B。因此，C应按100%合同金额确认收入，归属于B平台的1%收益作为C的销售费用处理。